【裁判字號】    90,上易,1935
【裁判日期】    900928
【裁判案由】    毀損
【裁判全文】
臺灣高等法院高雄分院刑事判決          九十年度上易字第一九三五號
    上訴人
    即被告  甲○○
右上訴人因毀損案件，不服臺灣高雄地方法院九十年度易字第二四九七號中華民國九
十年九月二十八日第一審判決（起訴案號：臺灣高雄地方法院檢察署九十年度偵字第
一０七五八號），提起上訴，本院判決如左：
      主      文
上訴駁回。
      事實及理由
一、本案經本院審理結果，認第一審（即原審）判決認事用法及量刑均無不當，應予
    維持，並引用第一審判決書記載之事實、證據及理由（如附件）。
二、上訴人即被告甲○○如何向其僱主即告訴人乙○○借錢未果，憤而基於毀損之故
    意，將其負責承修，已板金烤漆完成之乙○○所有車牌號碼ＵＦ─八三二三號自
    用小客車，以踹踢該車之右後車門，左前、後葉子板、右前葉子板、左前、後
    車門，致該等部位凹陷，並將不易清除之金油倒在後車廂行李蓋處，被告所辯稱
    該車板金、噴漆後覺得有部分太凸，才會用踹踢該凸的部位，欲使其凹陷後，
    準備自行補土噴漆，該車尚未整修完成，不能說是毀損，金油部分則係因沒放好
    而流下去等語之如何，不足採信等情，業據原審於判決理由論甚詳，被告上訴
    仍執陳詞，否認犯罪，並舉證人羅朝祥到庭證述其所有之計程車交給被告烤漆後
    噴灑金油時，亦曾有金油流下來之情形，惟此僅能證明被告平常為烤漆工作時，
    曾有金油流下之情形，並不能執為被告本件被訴因借錢未果故意在車上倒灑金油
    之毀損犯行有利之證明，被告上訴非有理由，應予駁回。
三、被告於言詞辯論期日，經合法傳喚無正當理由不到庭，爰不待其陳述，逕行判決
    。
四、據上論斷，應依刑事訴訟法第三百六十八條、第三百七十三條、第三百七十一條
    ，判決如主文。
本案經檢察官董明正到庭執行職務。
中    華    民    國      九十      年      十二      月     十  一     日
                              臺灣高等法院高雄分院刑事第四庭
                                  審判長法官  蕭權閔
                                        法官  李嘉興
                                        法官  陳吉雄
右正本證明與原本無異。
不得上訴。
                                      書記官  沈有進
中    華    民    國      九十      年      十二      月    十  三      日
                                                                        Ｆ
附件：
臺灣高雄地方法院刑事判決                          九十年度易字第二四九七號
    公  訴  人  臺灣高雄地方法院檢察署檢察官
    被      告  甲○○  男二十八歲（民國○○○年○月○日生）
                        住高雄縣大樹鄉○○鄉○○路一八四巷十九號
                        身分證統一編號：Ｓ一二六七三一四號
右列被告因毀棄損壞案件，經檢察官提起公訴（九十年度偵字第一○七五八號），本
院判決如左：
    主  文
甲○○毀損他人汽車之行李蓋、左後葉子板、右前葉子板、右後車門、左前葉子板、
左前、後車門，足以生損害於他人，處拘役拾日。如易科罰金，以佰元折算壹日
。
    事  實
一、甲○○受乙○○僱用，在高雄縣大社鄉○○路四一○號乙○○所經營之迷你汽車
    保養廠，為乙○○所有準備出售之車牌ＵＦ－八三二三號自用小客車一部，進行
    板金及噴漆等整修工作，並於民國九十年四月十六日上午已板金及噴漆完畢，惟
    因甲○○於當日上午打電話向外出之乙○○預借工資，乙○○答以須將車修好才
    可拿錢，遂心生不滿，於當日上午十一時許，乙○○尚未返回上開保養廠前，基
    於毀損之故意，用腳踢該車之右後車門、左前、後葉子板、右前葉子板、左前、
    後車門，致該等部位凹陷，並將不易清除之金油倒在後車廂行李蓋、左後葉子板
    、右前葉子板、右後車門等處，致該等部位受損，足以生損害於乙○○。
二、案經乙○○訴由高雄縣警察局仁武分局移送臺灣高雄地方法院檢察署檢察官偵查
    起訴。
    理  由
一、訊之被告甲○○固坦承有於右揭時、地用腳踢凹上開小客車之左前、後葉子板、
    左前、後車門等處，且有將金油潑灑到後車廂行李蓋、右前葉子板、右後車門等
    處之事實，惟矢口否認有何毀棄損壞之犯行，辯稱：伊是因為將該車板金、噴漆
    後覺得有部分太凸，才會用腳踢該等凸的部位，欲使其凹陷後，準備再行補土、
    噴漆，故尚未將該車整修完成，不能說是毀損，至於潑灑到金油的部分則是因為
    沒有放好而流下去的云云。然查：右揭事實，業據告訴人乙○○於警訊及偵審中
    指訴綦詳，並有照片七幀附卷可稽。而被告確有於右揭時、地打電話向告訴人借
    錢一節，為被告所不否認，且據證人即與告訴人同行之友人黃國偉於警訊時敘明
    在卷，再參以被告尚未取得上開借款之情，亦據被告、告訴人分別供承、陳述甚
    明，足徵被告確有向告訴人借錢未遂之情，是告訴人指稱被告於右揭時、地有因
    借錢未果心生不滿之情，尚符常情。又被告亦不否認有用腳踢該小客車以致造成
    該車如事實欄所述部位有凹陷之情，且依證人即案發時亦在現場之原上開保養廠
    員工蕭正揮於本院審理時到庭所述：「車子板金、烤漆，差不多已經好了，我是
    沒有看到被告在潑灑金油，但是事後我有看到被潑灑金油的車子」、「這台車是
    噴漆，並非烤漆，我不清楚被告是如何修理這台車，但是我看到時，這台車已經
    修理的差不多」、「‧‧‧一般，我們是在噴漆前就會將車子的形狀弄好，該補
    土的就補好，才噴漆」、「（問：當時車子是否已組裝完畢？）已經差不多了」
    等語（見本院九十年九月十八日審判筆錄），足知該車應已修理完畢，被告辯稱
    伊修理該車尚未完工，是因板金太凸，才將之踢凹，欲再補土、噴漆云云，自非
    可採。況金油潑灑後分佈之位置分別於後車廂行李蓋、左後葉子板、右前葉子板
    、右後車門等處，已據告訴人指明在卷，且依被告所承：「照片一行李蓋、照片
    五右前葉子板、照片七右後車門等三處有金油，照片四是踢凹陷的，並不是金油
    」、「我不知道那邊有，即使有，也是一小處」等語（見本院九十年九月十八日
    審判筆錄），足知被告亦不否認該等部位確有潑灑到金油之痕跡，而以該等分佈
    位置以觀，苟非惡意潑灑，自不可能散佈各該部位，是被告辯稱金油痕跡是因未
    放好不小心潑到云云，自無可採。綜上，益徵告訴人之指訴，洵屬非虛，被告顯
    係因借錢未果，對告訴人心生不滿，而基於毀損之故意，用腳將已修復完畢之上
    開小客車如事實欄所載之部位踢凹，並將金油潑灑於該車如事實欄所載之部位，
    本件事證明確，被告犯行洵堪認定。
二、核被告所為，係犯刑法第三百五十四條之毀損罪。審酌被告於案發當日向告訴人
    乙○○借款，並未遭拒，竟無故毀損上開小客車，造成告訴人之損失，迄今仍未
    賠償，惟念其並無犯罪前科，有臺灣高等法院被告全國前案紀錄表及臺灣高雄地
    方法院檢察署刑案資料查註紀錄表各一件附卷可稽，素行尚可，及犯後坦承部分
    行為，態度非佳等一切情狀，量處如主文所示之刑，並諭知易科罰金之折算標準
    。
據上論斷，應依刑事訴訟法第二百九十九條第一項前段，刑法第三百五十四條、第四
十一條第一項，罰金罰鍰提高標準條例第一條前段、第二條，判決如主文。
中      華      民      國      九十    年    九        月  二十八      日
                                  臺灣高雄地方法院刑事庭
                                      法  官    李麗珠
右正本證明與原本無異。
如不服本判決，應於判決送達後十日內，向本院提出上訴狀。
                                      書記官    陳掌珠
中      華      民      國      九十    年    九        月  二十八      日
附錄本案判決論罪科刑法條：
刑法第三百五十四條：
毀棄、損壞前二條以外之他人之物，或致令不堪用，足以生損害於公眾或他人者，處
二年以下有期徒刑、拘役或五百元以下罰


司法院資訊處製作；財團法人民間司法改革基金會備份。
